

## **PROFIL**

Je suis un développeur Full Stack avec plus de 2 ans d'expérience, spécialisé dans développement PHP/Js. J'ai développé des sites Web et des plugins pour les Learning Management Systems (LMS) tels que moodle. J'ai de l'expérience en HTML, CSS, JavaScript, PHP et certains frameworks open source comme ReactJs, NodeJs, MongoDB. Je suis compétent dans l'utilisation de ces technologies pour développer des applications Web

# COMPÉTENCE

- HTML, CSS et JavaScript
- Php(POO) et Symfony
- ReactJs
- Node.js
- MySQL, MongoDB
- Python (Débutant)

### **LANGUES**

**ANGLAISE** 

FRANÇAISE

# Mohed ABBAS

Développeur Web

/in/mohed-abbas

# **EXPÉRIENCES**

#### LMS Factory | Avril 2021 - Présent

Développeur Full Stack

- Création de plugins LMS (Moodle) en Php.
- Création de théme Moodle en Php |CSS |Js.
- Développement de l'architecture/programme pour gérer les données dans la base de données MySQL.
- L'écriture de requêtes SQL complexes

#### **CIAGE | Fev 2019 - Mars 2019**

Développment Front-end (Stagiaire)

- Création de site web Front-End (Bootstrap et JavaScript)
- Aide à la création de code et de bibliothèques 100 % réutilisables pour une utilisation future.
- Prises de connaissances de l'intranet

## **EDUCATION**

Bac+2, Développeur web et mobile | 2020 - 2021

#### WebForce3

- Intégration de Front end
- Création des APIs en Symfony
- Programmation Orientée Objet et Algorithme
- Modéle conceptuel de Données

# Ecole du la deuxième Chance Magnanville

2019 - 2020

- <u>les langues informatique comme HTML, CSS</u>, Js (débutant)
- Apprentissage de la langue française, mathématiques